臺灣高等法院刑事判決　　　　　　　 99年度交上易字第367號
上　訴　人　臺灣板橋地方法院檢察署檢察官
上　訴　人
即　被　告　楊政憲
上　訴　人
即　被　告　連明
選任辯護人　黃建霖律師
上列上訴人因過失傷害案件，不服臺灣板橋地方法院98年度交易
字第388 號，中華民國99年10月18日第一審判決（起訴案號：臺
灣板橋地方法院檢察署98年度偵字第10426 號），提起上訴，本
院判決如下：
    主  文
上訴駁回。
楊政憲、連明均緩刑貳年。
    事  實
一、楊政憲於民國（下同）97年8 月20日晚間7 時30分許，騎乘
    車牌號碼92 9- BLG 號重型機車搭載同學游千慧，沿臺北縣
    三重市○○○路平面道路往蘆洲方向行駛，行經臺北縣三重
    市○○○路、河邊北街與龍門路口欲左轉至河邊北街時，本
    應注意車輛行駛至交岔路口，其行進應遵守燈光號誌，遇到
    紅燈應禁止通行，不得超越停止線或進入路口，而當時雖係
    夜間，但有照明，且天氣晴，道路屬乾燥之柏油路面，無缺
    陷，亦無障礙物，視距良好，且號誌正常，並無不能注意情
    事，竟疏未注意，貿然於紅燈禁止通行號誌時左轉，適連
    明駕駛車牌號碼6376 -AB號自用小客車，沿環河北路高架橋
    由三重往蘆洲方向行駛，並於龍門路口處行駛下橋，亦應注
    意行駛時應注意車前狀況，並隨時採取必要之安全措施，而
    依當時狀況並無不能注意之情形，竟疏未注意，於環河北路
    與龍門路口處，以右側車頭撞擊坐在楊政憲所騎乘重型機車
    後座游千慧之左腳，再撞擊上開機車之左側車身，致楊政憲
    、游千慧人車倒地，游千慧因而受有左踝開放性粉碎骨折並
    脫位、左腳踝開放性骨折合併軟組織缺損之傷害。
二、案經游千慧訴由臺灣板橋地方法院檢察署檢察官偵查起訴。
    理  由
壹、證據能力之認定部分：
    按被告以外之人（包括證人、鑑定人、告訴人、被害人及共
    同被告等）於審判外之陳述雖不符刑事訴訟法第159 條之1
    至之4 等4 條之規定，而經當事人於審判程序同意作為證據
    ，法院審酌該言詞陳述或書面陳述作成時之情況，認為適當
    者，亦得為證據；當事人、代理人或辯護人於法院調查證據
    時，知有刑事訴訟法第159 條第1 項不得為證據之情形，而
    未於言詞辯論終結前聲明異議者，視為有前項之同意，同法
    第159 條之5 定有明文。立法意旨在於傳聞證據未經當事人
    之反對詰問予以核實，原則上先予排除。惟若當事人已放棄
    反對詰問權，於審判程序中表明同意該等傳聞證據可作為證
    據；或於言詞辯論終結前未聲明異議，基於尊重當事人對傳
    聞證據之處分權，及證據資料愈豐富，愈有助於真實發見之
    理念，且強化言詞辯論主義，使訴訟程序得以順暢進行，上
    開傳聞證據亦均具有證據能力。查本件下列所引用之被告以
    外之人於審判外之供述證據，因公訴人、被告及辯護人均已
    於本院審理時表示無意見（見本院卷第48頁、第80至83頁）
    ，且迄至言詞辯論終結前未再聲明異議，而本院審酌上開供
    述證據資料製作時之情況，無不當取供及證明力明顯過低之
    瑕疵，認以之作為證據應屬適當，故揆諸前開規定，認前揭
    證據資料應有證據能力。
貳、認定上訴人即被告楊政憲、連明犯罪事實所憑之證據及理
    由：
一、訊據上訴人即被告楊政憲、連明固均坦承有於上揭時間分
    別駕駛車牌號碼929-BLG 號普通重型機車、車牌號碼6376-A
    B 自用小客車行經環河北路與龍門路口時發生碰撞，被告連
    明駕駛車輛撞擊乘坐於被告楊政憲機車後座之告訴人游千
    慧左腳，再撞擊上開機車之左側車身，致被告楊政憲及告訴
    人游千慧人車倒地，告訴人游千慧因而受有前開傷害等事實
    不諱，惟均矢口否認有過失傷害之犯行，被告楊政憲辯稱：
    伊係依據平面號誌之綠色左轉號誌指示行駛，係因連明擅
    闖紅燈始發生本件交通事故，伊並無過失云云；被告連明
    則辯稱：伊駕駛車輛下橋之際，下橋專用號誌為綠燈直行，
    當時係楊政憲未依左轉號誌即行左轉，伊並無過失云云。經
    查：
  (一)被告連明於97年8 月20日晚間7 時30分許，駕駛車牌號碼
    6376-AB 自用小客車，沿臺北縣三重市○○○路高架橋往蘆
    洲市方向行駛，並於龍門路之匝道直行下橋；另被告楊政憲
    駕駛車牌號碼929-BLG 號普通重型機車，搭載告訴人游千慧
    沿臺北縣三重市○○○路平面道路往蘆洲市方向行駛，並於
    上開路段之龍門路口欲左轉至河邊北街時，適被告連明駕
    駛自用小客車輛下橋直行至環河北路與龍門街口，兩車發生
    碰撞，被告連明駕駛之自用小客車右前方撞擊至上開機車
    後座乘客即告訴人游千慧之左腳腳踝，再撞擊至被告楊政憲
    騎乘之上開機車左側車身，致被告楊政憲及告訴人游千慧人
    車倒地，告訴人游千慧因而受有左踝開放性粉碎骨折並脫位
    、左腳踝開放性骨折合併軟組織缺損等傷害等節，為被告楊
    政憲、連明所不否認，且與證人即告訴人游千慧於原審審
    理時具結後證述情節大致相符（見原審卷(一)第79頁反面至第
    82頁）；此外，並有道路交通事故現場圖、臺北縣政府警察
    局三重分局道路交通事故調查報告表(一)、(二)、現場照片16張
    、行政院國軍退除役官兵輔導委員會臺北榮民總醫院97年11
    月6 日、98年1 月21日診斷證明書各乙紙在卷可稽（見98年
    度他字第1225號卷（下稱他字卷）第4 至5 頁、第28至41頁
    ），自堪認為真實。
  (二)另本件經原審前往事故案發現場勘驗燈光號誌變化情形結果
    ，三重市○○○路與龍門路與河邊北街口為多時相號誌路口
    ，環河北路高架橋下橋處、環河北路平面道路與龍門路口處
    ，各有下橋專用號誌及平面專用號誌；高架橋下橋車道及平
    面車道均為2 線道，平面車道之內側車道於停等線前劃設有
    機車停等區，供欲左轉之機車停等；另於人行陸橋左後側及
    右前側亦各有一下橋專用號誌及平面專用號誌（按：即路口
    處及人行陸橋處均各有一下橋專用、平面專用號誌）；而下
    橋專用號誌與平面專用號誌兩者之時相為一致，其時相變化
    順序如下：1.直行綠燈箭頭（表示僅能直行，其餘燈號均熄
    滅）；2.黃燈亮起（此時直行綠燈箭頭熄滅）；3.紅燈亮起
    （此時黃燈熄滅，即全紅燈時段，不得直行亦不得左轉）；
    4.紅燈加上左轉綠燈箭頭（表示下橋車道、平面車道均不得
    直行，然均可以左轉）；5.黃燈亮起（此時紅燈及左轉綠燈
    箭頭均熄滅）；6.短暫紅燈7.直行綠燈箭頭（即由上述1.之
    燈號再為循環）等情，有原審98年11月23日勘驗筆錄在卷可
    稽（見原審卷(一)第105 頁）。此外，復有原審至案發現場勘
    驗時，臺北縣政府警察局三重分局派員在場協助履勘時所拍
    攝相關照片及資料顯示編號18之照片記載現場燈光號誌變化
    之秒數「往蘆洲綠燈40秒後變黃燈3 秒變紅燈1 秒，龍門路
    綠燈20秒黃燈3 秒轉紅燈1 秒，河邊北街往三重方向綠燈20
    秒，再變環河北路左轉往龍門路25秒變黃燈3 秒變紅燈1 秒
    ，再變三重往蘆洲綠燈40秒」等語，有臺北縣政府警察局三
    重分局98年12月17日北縣警重交字第0980062966號函及所附
    相關照片及資料等在卷可憑（見原審卷(一)第135 頁及第136
    頁之臺北縣警察局三重分局公文封內）。
  (三)被告楊政憲雖否認未依交通號誌違規左轉，並迭次供述案發
    時其行駛之平面道路燈光號誌已為「左轉綠色箭頭」云云。
    然查：
  1.證人即車禍發生時在場之人王柏欣於原審審理時具結後證述
    ：「（問：97年8 月20日晚上有無路過環河北路、龍門路口
    車禍發生地？）有」，「（問：有無目擊車禍經過？）有」
    ，「（問：你看到車禍情形？）機車、小客車發生車禍，當
    時我看到小客車從橋上要下橋，汽車、機車都在快車道，當
    時那個地方有1 個安全島，在天橋下的安全島附近發生車禍
    ，車禍發生後，機車在第2 車道、駕駛人在慢車道、機車乘
    坐的人躺在快車道，我當時聽到玻璃的聲音，當時我還有看
    到機車出車禍當時先移動機車，我還跟機車駕駛說機車不能
    移動，因為這件事情太嚴重」，「（問：車禍發生時，你人
    在哪邊看到？）機車他們是要左轉，我人是在天橋下，我在
    機車右手邊靠近人行道」，「（問：看到的時候，機車是正
    在行駛中？）我看到機車在行駛中，他行駛在快車道上」，
    「（問：當時你人距離機車多遠？）大概30公尺左右，我不
    會算距離」，「（問：有看到小客車？）有」，「（問：小
    客車行駛狀態？）有，他是從天橋下來直行」，「（問：當
    時你有無看到路口號誌？）我只有看到撞到的時候，天橋下
    來讓汽車行駛的號誌是綠燈」，「（問：為何你可以確定當
    時直行號誌？）因為是雙向的，我看到的是對向沒有車，小
    客車下來的時候是綠燈」，「……（問：從你剛才證詞，你
    說小客車方向應該是綠燈，是因為對向沒有車？）撞擊的時
    候，我記得有看到天橋下的綠色的燈號，上面有寫橋上專用
    號誌，我那時候看到橋上專用號誌是綠燈」等語（見原審卷
    (一)第82頁反面至第84頁）；另證人即到場處理之警員陳建平
    於原審審理時具結後亦證述：「……（問：在天橋那邊可以
    看到天橋背面燈號？）證人剛才說的我有聽到，他說的位置
    應該不是天橋背面，應該是在正面，可能他形容有誤，是可
    以看到的。我在現場時，他停在發生事故的右邊，我有問他
    ，他是在天橋下面右側等」等語（見原審卷(一)第86頁）；且
    依原審至事故現場勘驗結果，前開路口人行陸橋之左後側確
    實設置有下橋專用號誌，且站立於事發路口之右側、靠近人
    行陸橋下方處，仍可見該號誌情形（見原審卷(一)第120 至12
    1 頁、第125 至126 頁）。綜上，證人王柏欣前開所述事故
    發生之際，其可見設置於人行陸橋之下橋專用號誌為綠燈乙
    節應堪採信。
  2.又證人王柏欣於警詢時供述：「撞擊位置有1 部貨車欲迴轉
    ……對面有貨車要迴轉應該是綠燈已亮」等語（見他字卷第
    50頁），嗣於原審審理時具結後亦證述：「……（問：你是
    聽到撞擊聲前或後看到小貨車迴轉？）發生前吧，因為它是
    迴轉過去」等語（見原審卷(一)第83頁反面），而證人即同案
    被告連明於偵查中具結證述：「我下高架橋有減速，……
    我確認左轉燈熄滅後亮直行燈……，我就往前看到對面車道
    有1 小貨車要迴轉」等語（見他字卷第11頁），嗣於原審審
    理時具結後證述：「（問：當天車禍情形？）當天我開小客
    車從環河北路高架橋直行車道下來，然後因為我是在高架橋
    下面，遠遠可以看見燈號，我下來的時候，我有看號誌，看
    到左轉燈變成綠燈，我確認綠燈就通過，發現對面車道有1
    個小貨車要迴轉，經過路口的時候我有減速，楊政憲從我的
    右側，他是從平面車道違規左轉撞過來」等語（見原審卷(一)
    第155 頁），核與證人王柏欣前開所述路口有1 小貨車迴轉
    乙節相符。綜上，堪認本件事故發生之際，該路口確有1 小
    貨車欲迴轉行駛。至證人王柏欣雖未目睹事故當時兩車行駛
    狀況，然其當時站在靠近該路口人行天橋下方，而於聽到事
    故撞擊聲後，並旋即看見下橋專用號誌為綠燈，且於案發前
    即看見有1 小貨車迴轉。再參諸前開臺北縣政府竟查局三重
    分局函所附相關照片及資料所載該路口「環河北路左轉往龍
    門路25秒變黃燈3 秒變紅燈1 秒，再變三重往蘆洲綠燈40秒
    」，直行綠燈秒數40秒較左轉綠燈25秒長，況證人王伯欣與
    被告2 人及告訴人均素不相識，實無構詞誣陷任何一方之理
    。是縱證人王伯欣雖於本件事故發生後始注意該路口之號誌
    ，亦難認有何偏頗之虞，是其前開所述應堪採信。另證人即
    被告連明於偵查中及原審證述「左轉燈熄滅後亮直行燈」
    等語，雖與原審現場勘查左轉燈熄滅後與直行綠燈亮起間，
    尚有黃燈及短暫紅燈亮起（即貳、一、(二)、5.6.）之結果未
    合，然其所述前後次序尚與事實相符，且證人連明所行駛
    之路段確為高架橋下橋路段（見原審卷(一)第108 頁），則於
    遠處即可看見該路口之號誌變化，亦與一般社會生活常情無
    違，且該路口左轉綠燈與直行綠燈間之黃、紅燈號誌秒數較
    為短暫，業經原審到場勘驗無訛（見原審卷(一)第105 頁反面
    ），堪認被告連明前開所述應非虛妄。
  3.至證人即告訴人游千慧於原審審理時具結後雖證稱：「（問
    ：當天車禍狀況？）我們要左轉的時候，左轉的號誌燈箭頭
    有亮，機車就騎過去，就被1 輛小客車撞到」，「（問：車
    禍前機車前方有無其他車輛？）有」，「……（問：當時直
    行方向號誌？）綠色左轉箭頭」，「（問：直行方向號誌？
    ）我只知道左轉的燈號，是紅燈加左轉綠燈箭頭」云云（見
    原審卷(一)第80頁），然同時證述：「（問：在妳們左轉彎之
    前，有看到左轉的箭頭？直行距離路口多遠前，看到左轉箭
    頭？）沒有辦法回答」，「（問：你為何沒有辦法回答？直
    行尚未左轉的時候有無看到燈號？）有看，但是看不清楚」
    等語（見原審卷(一)第82頁），是證人即告訴人游千慧既就其
    看到左轉箭頭時距路口多遠乙節，無法記憶，則其於被告楊
    政憲騎乘機車左轉之際是否清楚目睹該路口之燈光號誌，自
    非無疑。再參酌該路口平面道路機車左轉之機車待轉區係位
    於第1 車道最前方，則被告楊政憲搭載告訴人游千慧自士林
    出發往三重方向行進，於抵達該路口欲左轉時，當必往左駛
    行至機車待轉區，而案發當時為夜間7 時30分許，該處並有
    照明，倘被告楊政憲於該路口左轉燈後亮起後始行左轉，何
    以告訴人游千慧竟於直行尚未左轉時看不清楚該路口之燈光
    號誌。況被告楊政憲於事發當日即97年8 月20日製作警詢筆
    錄時陳述：「我騎車至該路口，發現對向車輛已經開始行駛
    ，我欲靠近中央安全島等待，這個時候就被撞上了」等語（
    見他字卷第47頁），雖其嗣於原審審理時改稱伊之本意係指
    車禍發生後，伊到安全島坐下來云云（見原審卷(一)第154 頁
    反面），然依證人王柏欣於偵查中具結後證述：「機車騎在
    快車道靠近安全島，……機車從待轉區騎出要轉龍門路可能
    遇到變燈就停在快車道靠近安全島處」等語（見偵卷第7 頁
    ），與被告楊政憲初於警詢時所供乙節若合符節，堪認被告
    楊政憲初於警詢時所述伊騎車至前開路口時，發現對向車輛
    已經開始行駛，伊欲靠近中央安全島等待時就被撞上等語較
    為可採。至被告楊政憲於原審所辯，應係事後避重就輕所為
    飾卸之詞，尚無足採。
  4.綜上，被告楊政憲騎乘機車左轉上開路口之際，該路口之左
    轉綠燈業已熄滅，並已轉變為直行綠燈箭頭等情，應可認定
    。被告楊政憲辯稱於駕駛機車左轉之際，該路口之左轉綠燈
    業已亮起云云，應與事實不符，尚無足採。
  (四)被告連明雖否認對本件交通事故有過失，然其於原審審理
    時即供稱：「（問：你發現機車從你右側過來，在你下來的
    時候，有無發現右側有車？）有看到機車超越停止線」，「
    （問：當時開哪個車道？）高架橋下來外側車道直行」等語
    （見原審卷(一)第155 頁）；又兩車之碰撞處為被告連明駕
    駛之自用小客車右前方及被告楊政憲騎乘機車之左側後方，
    此為被告楊政憲、連明均不否認；而本件經原審至事故現
    場勘驗結果，被告楊政憲、連明所指之碰撞地點雖相距有
    5. 1公尺，然2 人所稱碰撞位置均係位於下橋內側左轉車道
    與外側直行車道分隔線之延伸處（見原審卷(一)第130 頁），
    並距停止線為23.4公尺（被告楊政憲所指稱位置）或為28.5
    公尺（被告連明所指稱之位置，見原審卷(一)第105 頁反面
    、第130 頁）；又上開環河北路高架橋下橋匝道與平面道路
    間分隔島高度並未高於自用小客車駕駛座之高度，則被告連
    明既於下橋之際即發現被告楊政憲之機車業已超越停止線
    ，又兩車碰撞地點非靠近停止線，而係距停止線有20餘公尺
    處，堪認被告楊政憲之機車當非以90度之直角角度左轉，而
    係跨越停止線後以拋物線角度行左轉彎。另被告連明於原
    審既為上開證述，且高架橋匝道與平面道路間之分隔島並不
    高，則被告連明於駕駛車輛於高架橋匝道時（即尚未超越
    停止線前）當必已發現被告楊政憲騎乘之機車欲將左轉等情
    ，殆無疑義。被告連明於本院審理時改稱：「高架橋下來
    是平面沒有高度，當時是直行綠燈，左轉的車子擋住，我看
    不見他們」云云，顯不足採。
  (五)按駕駛人駕駛汽車，應遵守道路交通標誌、標線、號誌之指
    示，並服從交通指揮人員之指揮；汽車行駛時，駕駛人應注
    意車前狀況及兩車併行之間隔，並隨時採取必要之安全措施
    ，道路交通安全規則第90條、第94條第3 項分別定有明文。
    查本件事故現場屬多岔路有寬式快慢車道分隔島之車道，事
    故當時雖為夜間，然有照明，天候晴，路面乾燥無缺陷、無
    障礙物，視距良好，號誌正常，而本件兩車碰撞位置係位於
    交叉路口處，此業經被告楊政憲、連明供述明確。被告楊
    政憲未依左轉號誌指示，即行左轉，已如上述；是被告楊政
    憲駕駛車輛行駛本應遵守道路交通標誌、標線、號誌之指示
    。又被告連明駕駛車輛行駛本應注意車前狀況，並隨時採
    取必要之安全措施，且當時雖為夜間，然有照明，天候晴，
    路面乾燥無缺陷、無障礙物。被告楊政憲、連明當無不能
    注意之情事，竟均疏未注意及上情，被告楊政憲貿然左轉，
    被告連明則貿然直行，造成被告連明駕駛之自用小客車
    右前方撞擊告訴人游千慧之左腳腳踝及被告楊政憲機車左側
    後方，顯見被告楊政憲未依號誌行駛，被告連明未注意車
    前狀況，致生本件車禍，應無疑義。被告楊政憲、連明就
    本件事故發生均有過失。再被告2 人上開之過失造成告訴人
    游千慧受有左踝開放性粉碎骨折並脫位、左腳踝開放性骨折
    合併軟組織缺損等傷害，被告2 人之過失行為與告訴人游千
    慧上揭傷害間有相當因果關係，洵堪認定。
  (六)至本件於偵查中經送往臺灣省臺北縣區車輛行車事故鑑定委
    員會鑑定結果，雖認因卷內所附資料不足，無法確認何者未
    依號誌指示行駛（見他字卷第66頁）；經被告連明申請覆
    議結果，亦因同一事由無法覆議，有臺灣省車輛行車事故覆
    議委員會函在卷可考（見原審卷(一)第21頁）；嗣再經原審送
    請覆議結果，仍認本件涉及號誌問題，無法遽予覆議，且被
    告2 人事故之初未陳述行車號誌，嗣後則對號誌各執一詞，
    倘以證人王柏欣之證述為屬實，則可以此判定被告2 人之責
    任歸屬，此亦有臺灣省車輛行車事故覆議委員會99年9 月6
    日覆議字第0996203354號函在卷可憑（見原審卷(二)第3 至4
    頁）。另本件事發路口之錄影監視畫面均已損壞乙節，業經
    證人即到場處理警員陳建平於原審審理時到庭證述明確在卷
    （見原審卷(一)第86頁），自已無從調查，除此敘明。
  (七)綜上所述，被告2 人前開所辯均不足採。本件事證已臻明確
    ，被告2 人犯行洵堪認定，均應予依法論科。
二、核被告楊政憲、連明所為，均係犯刑法第284 條第1 項前
    段之過失傷害罪。原審以事證明確，適用刑法第284 條第1
    項前段、第41條第1 巷前段、刑法施行法第1 條之1 等規定
    ，並審酌被告楊政憲於騎乘機車之際，本應遵守號誌規定，
    依序前進，且該路口屬多岔路口，更應隨時注意路口號誌之
    變化，避免與他車之碰撞，被告楊政憲於行車之際疏未注意
    即此，顯有過失；又被告連明駕駛自用小客車，行駛於環
    河北路高架橋下橋路段，明知下橋路段為多岔路口，號誌時
    相變化快速，橋旁之平面車道尚有其他車輛行駛，應隨時注
    意車前其他車輛行駛狀況，做必要之安全措施，被告連明
    疏未注意及此，亦有過失；又衡酌被告楊政憲、連明上開
    過失程度，被告楊政憲未遵守號誌規定，過失情節顯較為重
    ；另衡酌被告楊政憲、連明均無前案紀錄，此有本院被告
    前案紀錄表在卷可考，足認被告2 人素行良好；再審酌告訴
    人所受之傷勢，雖未危及生命安全，然手術過程已使告訴人
    游千慧身心遭受痛苦，且事發迄原審判決時，被告2 人均尚
    未與告訴人達成和解，賠償告訴人所受之損害等一切情狀，
    分別就被告楊政憲、連明量處有期徒刑3 月、2 月，並諭
    知易科罰金之折算標準。經核認事用法均無違誤，量刑亦屬
    妥適。被告2 人提起上訴，否認犯行，均無理由，應予駁回
    。另檢察官依告訴人游千慧請求提起上訴，認：(一)原審依證
    人王伯欣個人推測之證述推論本件事故發生前之路口號誌，
    復漏未考慮證人王伯欣提及「直行車道無車」，該路口應為
    全紅燈時段，下橋直行車道非已亮綠燈；(二)又原審未審酌被
    告2 人未與告訴人和解，且告訴人傷勢嚴重，原審量刑過輕
    ，指摘原判決不當云云。然查本件證人王伯欣所述案發時該
    設置於人行陸橋之下橋專用號誌為綠燈（即被告連明行向
    之號誌燈號為直行綠燈）等語應堪採信，已如上述；至其所
    提及「直行車道無車」是否係因該路口為全紅燈時段，則因
    無其他證據足資佐證，尚難採酌。再被告楊政憲、連明已
    於檢察官提起上訴後，先後與告訴人游千慧達成和解，並分
    別賠償新臺幣（下同）150 萬元、121 萬元，此有本院100
    年度交附民移調第1 號、第2 號調解筆錄在卷可考，堪認被
    告2 人於本院審理中已與被害人達成和解，賠償被害人損害
    ，與檢察官上訴所指，顯不相同，是檢察官上訴並無理由，
    應予駁回。末查，被告楊政憲、連明前均未曾因故意犯罪
    受有期徒刑以上刑之宣告，此有本院被告2 人全國前案紀錄
    表在卷可稽，其等因一時失慮，致犯本罪，且均已與被害人
    達成和解，被告楊政憲、連明分別賠償150 萬元、121 萬
    元，被告楊政憲並於100 年4 月10日支付20萬元，餘額則以
    分期方式及由其父楊坤鐘提供名下不動產設定抵押權予被害
    人以為清償，被告連明並已給付121 萬元完畢，本院認被
    告2 人受本件刑之宣告應已知所警惕，而無再犯之虞，所宣
    告之刑以暫不執行為適當，爰均依刑法第74條第1 項第1 款
    之規定，各宣告緩刑2 年，以啟自新，並觀後效。
據上論斷，應依刑事訴訟法第368 條，刑法第74條第1 項第1 款
，判決如主文。
本案經檢察官張熙懷到庭執行職務。
中    華    民    國   100    年    4     月    28    日
            刑事第十四庭  審判長法  官  陳志洋
                                法  官  遲中慧
                                法  官  謝靜慧
以上正本證明與原本無異。
不得上訴。
                                書記官  陳泰寧
中    華    民    國   100    年    4     月    29    日
附錄本案論罪科刑法條全文
刑法第284條
因過失傷害人者，處6 月以下有期徒刑、拘役或5 百元以下罰金
。致重傷者，處1 年以下有期徒刑、拘役或5百元下罰金。
從事業務之人，因業務上之過失傷害人者，處1 年以下有期徒刑
、拘役或1 千元以下罰金。致重傷者，處3 年以下有期徒刑、拘
役或2千元以下罰金。